臺灣南投地方法院刑事判決
                                       109年度訴字第23號
公  訴  人  臺灣南投地方檢察署檢察官
被      告  NGUYEN TRUONG HA（譯名：阮長河）



選任辯護人  陳凱翔律師
上列被告因違反森林法案件，經檢察官提起公訴（108 年度偵字
第5605號），本院判決如下：
    主  文
乙○○ ○○○ ○       犯修正前森林法第五十二條第一項第四款、
第六款之竊取森林主產物貴重木罪，處有期徒刑壹年貳月，併科
罰金新臺幣玖佰零玖萬伍仟元，罰金如易服勞役，以罰金總額與
壹年之日數比例折算。緩刑肆年，緩刑期間內付保護管束。扣案
如附表二編號1至10、12至20之物，均沒收之。
    事  實
一、乙○○ ○○○ ○       （譯名：阮長河，下稱阮長河）、PHUNC
    VAN SIEU、丁○ ○○ ○       、丙○ ○○ ○○        、甲 ○○○○      與真實姓名年籍均不詳、自稱「HIEU」及「XUCU」
    之越南籍成年男子等人，共同意圖為自己不法之所有，基於
    結夥2 人以上竊取森林主產物貴重木並以車輛搬運贓物之犯
    意聯絡，於民國108 年11月27日間某時許，先由「HIEU」帶
    領PHUNC VAN SIEU、丁○ ○○ ○       、丙○ ○○ ○○        
    、甲 ○ ○○○     等5 人前往行政院農業委員會南投林區管
    理處（下稱林管處）埔里工作站霧社分站轄管之濁水溪事業
    區14-16林班內，共同步行至不詳地點之山區，以附表二編
    號4 至9 、12至18所示之頭燈、砍刀、揹架、背包等工具，
    竊取如附表一所示貴重木之紅檜木數瘤20塊（合計總重124.
    361 公斤) 得逞。迄於同年12月5 日20時15分前某時許，再
    由「XUCU」以臉書通訊軟體MESSENGER 聯絡阮長河駕駛車牌
    號碼0000-00 號自小客車( 下稱甲車) ，由「XUCU」自己駕
    駛車牌號碼000-0000號自小客車( 下稱乙車) ，分別前往南
    投縣仁愛鄉大安路上之土地公廟前搭載「HIEU」等人及竊取
    之樹瘤，嗣於同日20時15分許，乙車、甲車同時抵達上開集
    合地點，在路邊等待之HIEU、PHUNC VAN SIEU、丁○ ○○ ○  
         、丙○ ○○ ○○        、甲 ○ ○○○     等5 人即將上
    開樹瘤置放於乙車上，再由「HIEU」搭乘乙車，而由阮長河
    駕駛甲車搭載PHUNC VAN SIEU、丁○ ○○ ○       、丙○ ○○○○        、甲 ○○○○      等4 人之方式下山，末於同日2
    0時25分許，甲、乙二車行經南投縣○○鄉○○村○○路000 號前
    ，為警攔查甲車，乙車駕駛「XUCU」及「HIEU」則趁隙逃逸
    並將乙車棄置在同村尖台林道0.2 公里處，經警在甲車、乙
    車上扣得如附表一、二所示之物，因而循線查獲上情。
二、案經行政院農業委員會林務局南投林區管理處訴請內政部警
    政署保安警察第七總隊第六大隊報告臺灣南投地方檢察署檢
    察官偵查起訴。
    理  由
一、證據能力之認定：
  ㈠按被告以外之人於審判外之言詞或書面陳述，除法律有規定
    者外，不得作為證據；又被告以外之人於審判外之陳述，雖
    不符刑事訴訟法第159 條之1 至第159 條之4 之規定，而經
    當事人於審判程序同意作為證據，法院審酌該言詞陳述或書
    面陳述作成時之情況，認為適當者，亦得為證據。當事人、
    代理人或辯護人於法院調查證據時，知有第159 條第1 項不
    得為證據之情形，而未於言詞辯論終結前聲明異議者，視為
    有前項之同意，刑事訴訟法第159 條第1 項及第159 條之5
    分別定有明文。經查，本判決下列所引用被告阮長河以外之
    人於審判外之陳述，檢察官、被告及辯護人迄於本院言詞辯
    論終結前均未聲明異議，本院審酌上開證據資料作成時之情
    況，尚無違法不當或證明力明顯過低之瑕疵，亦認為以之作
    為證據應屬適當，爰依上開規定，認前揭證據資料均有證據
    能力。
  ㈡次按除法律另有規定外，實施刑事訴訟程序之公務員因違背
    法定程序取得之證據，其有無證據能力之認定，應審酌人權
    保障及公共利益之均衡維護，刑事訴訟法第158 條之4 定有
    明文。本案以下所引用之非供述證據，並無證據證明係實施
    刑事訴訟程序之公務員違背法定程序所取得，且經本院於審
    理時合法踐行調查程序，自應認均具有證據能力，得作為證
    據。
二、認定犯罪事實所憑之證據及理由：
    訊據被告阮長河矢口否認有何違反森林法犯行，辯稱略以：
    伊本來就有在做白牌計程車的生意，案發當天「XUCU」原本
    是聯絡伊友人阮進元去擔任司機工作，因為阮進元臨時有事
    ，所以才介紹伊給「XUCU」認識，伊才聽從「XUCU」指示前
    往案發地點，伊不知道現場其他人在做何事，伊只是去現場
    載人而已，沒有違反森林法之行為云云。辯護人為其辯稱略
    以：依被告所述是臨時指派去案發地點，被告不知在場其他
    人所為何事，被告與其他共犯並無任何犯意聯絡及行為分擔
    ，被告實無違反森林法之犯意及行為。經查：
  ㈠被告經由「XUCU」聯絡，與「XUCU」分別駕駛甲車、乙車於
    上開時間前往案發地點，並由被告搭載PHUNC VAN SIEU、丁○ ○○ ○       、丙○ ○○ ○○        、甲 ○○○○      等4 
    人，「HIEU」搭乘乙車並在乙車放置樹瘤之方式下山，嗣甲
    、乙二車行經南投縣○○鄉○○村○○路000 號前，為警攔查甲車
    ，乙車駕駛「XUCU」及「HIEU」則趁隙逃逸並將乙車棄置在
    同村尖台林道0.2 公里處，經警在甲車扣得如附表二編號1 
    至11所示之物、在乙車扣得如附表二編號12至20之物及附表
    一所示之樹瘤20塊等情，業經被告均不爭執，並有員警職務
    報告、內政部警政署保安警察第七總隊搜索扣押筆錄、扣押
    物品收據、扣押物品目錄表、自願受搜索同意書、內政部警
    政署保安警察第七總隊搜索扣押筆錄、扣押物品收據、扣押
    物品清單、贓物認領保管單、現場照片、車輛詳細資料報表
    、車牌號碼0000-00 、AVC-9683車輛之車行軌跡查詢暨監視
    器影像擷取照片、現場照片、手機定位截圖、車號0000-00 
    行車紀錄器擷取照片、扣案物照片、行政院農業委員會林務
    局南投林區管理區108 年12月31日投政字第1084111834號函
    檢附森林被害告訴書、國有林產物處分價金查定書、總售價
    計算、查獲竊取森林主產物材積表、紅檜贓木照片在卷可稽
    （見警卷第4 頁至5 頁、第77頁至94頁、108 頁至110 頁、
    第114 頁、第120 頁至149 頁，偵卷第97頁至112 頁、第87
    頁、第136 頁、第143 頁、第144 頁至217 頁），此部分事
    實，應堪認定。　
  ㈡證人戊○○於偵查中證稱略以：一開始土地公廟斜對面沒有人
    車，黑色休旅車（即乙車）先到，有四個人出現把背包等物
    品放到休旅車上面，一兩分鐘後白色車（即甲車）出現，四
    個人都上白色車，兩車一前一後離開。案發地點有一條馬路
    ，另外有一條路從河床上往上延伸去接該馬路的，黑色休旅
    車停車位置就是兩條路相接的地方有一個比較大的腹地，黑
    車跟白車兩車的距離約有20公尺，甲車駕駛在等的時候有下
    車等語（參見偵卷第92頁至93頁），又於審理中證稱略以：
    案發當時伊係林務局埔里工作霧社分站巡山員，因為土地公
    廟附近發生很多森林法案件，所以當時伊係埋伏在土地公廟
    的上方大約20公尺處，土地公廟旁有路燈，能見度還算好，
    案發時伊就看到甲、乙2 車停在土地公廟斜對面空曠的地方
    ，停好後就約有4、5 人出現在路旁，把木頭、背包及背架
    放上黑車後車廂，然後人就上去白車，黑車（即乙車）是載
    貨，白車（即甲車）是載人，2 車啟動後伊就隨即聯絡前方
    森林警察進行攔截，伊在後面追趕，後來伊就看到白車被警
    方攔截，裡面的人也被警方控制，黑車雖然也被找到，但裡
    面的人已經逃逸，伊警詢時說白車的駕駛有下車把風，現在
    因時間久了，伊僅記得白車駕駛有下車，且有看往乙車的方
    向，因為一般遊客是不會進到案發地點的，且案發時已經夜
    間、有下雨且路面泥濘，白車駕駛可以看見有人搬貨上黑車
    的過程，所以依照伊的經驗判斷，伊會認為白車駕駛在把風
    等語（參見本院卷第418 頁至432 頁）。
　㈢證人鄔民‧阿娃伊於審理中證稱略以：案發當時伊係林務局埔
    里工作站巡山員，伊警詢時證稱伊騎機車往土地公廟方向查
    看。車牌0000-00白車停放位置在土地公廟正前方（道路右
    側、車頭往下山方向停），當時駕駛有打開駕駛座門並下車
    在把風，車牌000-0000黑車停放在土地公廟斜對面通往河床
    路邊空地處等語實在，因為時間久了，且案發地點發生很多
    盜木案件，伊現在僅記得當時接獲戊○○通報，伊就騎機車假
    裝為獵人，經過土地公廟時伊有看到2 台車，2 台車都是往
    下山親愛部落的方向開，伊就騎車在後面追，當時白車在前
    、黑車在後，白車先被警方攔截，黑車看到後馬上掉頭開走
    ，伊馬上會同2 名警員去追黑車，後來雖然有找到黑車並扣
    到木頭，但黑車上的人已經逃逸，因為一般遊客是不會進到
    案發地點的，而且土地公廟附近是很多盜採案件贓物的接送
    地點，所以伊才會在警詢中說白車駕駛在把風等語（參見本
    院卷第432 頁至439 頁）。　　
　㈣另本院依職權勘驗甲車行車記錄器畫面，顯示甲、乙2 車於
    案發在土地公廟旁暫停時，土地公廟旁路燈燈光明亮，足以
    照明甲車及乙車周圍環境等情，有本院勘驗筆錄在卷可稽（
    見本院卷第374 頁至375 頁）。　　　
  ㈤被告雖辯稱當天「XUCU」原本是聯絡伊友人阮進元去擔任司
    機工作，因為阮進元臨時有事，所以才介紹伊給「XUCU」認
    識，伊才聽從「XUCU」指示前往案發地點，伊不知道現場其
    他人在做何事云云，惟觀之被告所提出「XUCU」與阮進元之
    對話內容，顯示「XUCU」於案發當晚係對阮進元表示：「能
    不能5 點下班載我」、「你去幫我看路」、「早點去因為下
    雨」、「兄弟在上面很冷」、「下雨比較安全」等語（見本
    院卷第137 頁至138 頁），佐以本案查獲地點是在山區且下
    雨，顯見「XUCU」係告知阮進元有人在山上盜採林木，趁下
    雨天將贓物運下山不易被查獲等訊息而無隱瞞，可知「XUCU
    」於案發與被告會車時亦無有對被告隱瞞之必要，則被告所
    辯不知現場其他人在做何事，顯有可疑。
  ㈥綜合上開證據所示，被告駕駛甲車於土地公廟旁接送其他共
    犯及搬運贓物時，土地公廟旁路燈燈光明亮，足以照明甲車
    及乙車周圍環境，且被告亦自承與乙車會車後，有於停車時
    下車抽煙約5 分鐘，在場證人亦證述被告有往乙車方向察看
    ，顯見被告當時應已知悉其他共犯先於山上砍伐木頭之後再
    搬運下山，而被告仍與乙車駕駛「XUCU」分工接送其他共犯
    及贓物下山，足認被告確有違反森林法之犯意聯絡及行為分
    擔，被告前開所辯，顯係卸責之詞，不足採信。本案事證明
    確，被告之犯行堪以認定，應予依法論科。
三、論罪科刑之理由：
  ㈠按行為後法律有變更者，適用行為時之法律。但行為後之法
    律有利於行為人者，適用最有利於行為人之法律，刑法第2
    條第1 項定有明文。查被告行為後，森林法第52條業於110
    年5 月5 日修正公布，修正前森林法第52條第1 項之法定刑
    為「1 年以上7 年以下有期徒刑，併科贓額5 倍以上10倍以
    下罰金」；修正後森林法第52條第1 項法定刑罰金部分提高
    為「併科新臺幣壹佰萬元以上貳仟萬元以下罰金」。若所竊
    取之森林主產物為貴重木者，則依修正前森林法第52條第3
    項規定為「加重其刑至二分之一，併科贓額十倍以上二十倍
    以下罰金。」；修正後森林法第52條第3項規定為「加重其
    刑至二分之一。」，則依修正前森林法第52條第1 項、第3
    項規定之規定，本案犯罪事實遭盜伐之紅檜樹瘤共計0.1100
    01立方公尺，價值為：新臺幣（下同）909,500元，可併科9
    ,095,000元以上18,190,000元以下罰金（即10倍以上20倍以
    下），然依新法規定，則一律併科1,500,000元以上30,000,
    000元以下之罰金，故經比較適用新舊法後之結果，應以修
    正前森林法第52條較有利於被告，故本件應適用行為時即修
    正前森林法第52條之規定論處，何先敘明。
  ㈡按森林法第15條第3 項規定「國有林產物之種類、處分方式
    與條件、林產物採取、搬運、轉讓、繳費及其他應遵行事項
    之處分規則，由中央主管機關定之」，行政院農業委員會因
    之據以訂定發布「國有林林產物處分規則」，其第3 條第1
    款明定所謂主產物係指生立、枯損、倒伏之竹木及殘留之根
    株、殘材而言。是森林主產物，並不以附著於其生長之土地
    ，仍為森林構成部分者為限，尚包括已與其所生長之土地分
    離，而留在林地之倒伏竹、木、餘留殘材等。至其與所生長
    土地分離之原因，究係出於自然力或人為所造成，均非所問
    ，即便係他人盜伐後未運走之木材，既仍在管理機關之管領
    力支配下，如予以竊取，仍屬竊取森林主產物。次按修正前
    森林法第52條第3 項規定「第1 項森林主產物為貴重木者，
    加重其刑至2分之1，併科贓額10倍以上20倍以下罰金」，係
    犯罪類型變更之個別犯罪行為予以加重，當屬刑法分則加重
    之性質而成為另一獨立之罪，該罪名及構成要件與常態犯罪
    之罪名及構成要件應非相同，有罪判決自應諭知該罪名及構
    成要件。再按森林法竊盜罪為刑法竊盜罪之特別法，依特別
    法優於普通法原則，自應優先適用森林法竊盜罪處斷。是核
    被告所為，係犯修正前森林法第52條第1 項第4 款、第6 款
    之竊取森林主產物貴重木罪。
　㈢被告與PHUNCVAN SIEU、丁○ ○○ ○       、丙○ ○○ ○○      
      、甲 ○○○○      、「HIEU」及「XUCU」等人就上開犯行
    ，具犯意聯絡及行為分擔，應依刑法第28條規定，論以共同
    正犯。再本件被竊取之樹種為紅檜，屬修正前森林法第52條
    第3 項所定之貴重木，已如前述，是被告應依修正前森林法
    第52條第3 項規定，加重其刑。　
  ㈣爰審酌被告罔顧自然生態及珍貴林木之維護不易，僅貪圖一
    己私慾，竟結夥2 人以上，使用車輛竊取如附表一所示之紅
    檜樹瘤，對於國家財產及森林保育工作均造成相當程度之損
    害，所為實值非難。又被告犯後矢口否認犯行，犯罪後態度
    不佳。惟考量被告於本案前，在我國並無犯罪前案紀錄，有
    臺灣高等法院被告前案紀錄表附卷可參，兼衡被告專科畢業
    之智識程度，之前從事工廠作業員，經濟狀況貧困，越南家
    中有父母、太太及2 未成年子女，及犯罪之參與程度、分工
    內容、所竊取森林主產物貴重木之數量及價值，與被告犯罪
    之動機、目的、手段等一切情狀，量處如主文所示之刑。　
  ㈤再按森林主產物為貴重木者，併科贓額加重為10倍以上20倍
    以下罰金，修正前森林法第52條第3 項定有明文。另行政院
    農業委員會林務局亦以105 年7 月1 日刑法沒收新制施行後
    ，立法意旨已採取不扣除犯罪成本之總額原則訂其犯罪所得
    為由，請各林區管理處往後直接以木材總市價查估為贓額（
    行政院農業委員會林務局106 年3 月29日林政字第10617208
    66號函文意旨參照）。經查，被告結夥2 人以上，使用車輛
    竊取之紅檜樹瘤20塊，共124.361公斤，市價為909,500元，
    有森林被害告訴書在卷可證（見偵卷第98頁）。是其贓額即
    應依909,500元計算。本院審酌被告於本案中所竊取森林主
    產物貴重木之數量、價格、犯罪情節、分工情形，認就被告
    併科贓額10倍即9,095,000元之罰金為適當，而前開罰金總
    額縱以最高之折算標準即3000元折算勞役1 日，均猶不免逾
    越1 年之日數，爰依刑法第42條第5 項規定，併諭知如易服
    勞役，以罰金總額與1 年之日數比例折算。
  ㈥被告前未曾受有期徒刑以上刑之宣告確定，有臺灣高等法院
    被告前案紀錄表附卷可參，其因一時失慮，致罹刑典，且於
    審理中坦承本案客觀犯行，堪認被告經此教訓，當知所警惕
    ，信其無再犯之虞，認所宣告之刑，以暫不執行為適當，依
    刑法第74條第1 項第1 款規定，併予宣告緩刑4 年，以啟自
    新，並依刑法第93條第1 項規定，於緩刑期間內付保護管束
    。
  ㈦沒收部分：
  ⒈按犯本條之罪者，其供犯罪所用、犯罪預備之物或犯罪所生
    之物，不問屬於犯罪行為人與否，沒收之，森林法第52條第
    5 項定有明文。查，扣案如附表二編號1 至10、12至20所示
    之手機、頭燈、腰包、自用小客車、揹架、背包、砍刀等物
    ，係供被告及其餘共犯用以盜採、搬運本案木頭及聯繫本案
    犯罪所用之物，爰依森林法第52條第5 項規定，不問屬於犯
    罪行為人與否，宣告沒收之。另附表二編號11之行車記錄器
    記憶卡，僅係紀錄汽車行車之畫面影像，並非犯罪所用或所
    得之物，自無庸予以沒收。
  ⒉次按犯罪所得已實際合法發還被害人者，不予宣告沒收或追
    徵，刑法第38條之1 第5 項定有明文。本件扣案如附表一之
    紅檜樹瘤20塊，已發還由南投林管處領回保管乙節，有贓物
    認領保管單1 份附卷可稽（見警卷第93頁至94頁），堪認已
    實際合法發還被害人，爰依刑法第38條之1 第5 項規定，不
    予宣告沒收。又本案卷內亦乏積極證據足認被告從事本案犯
    罪，曾獲取任何之報酬，自無犯罪所得應予宣告沒收或追徵
    之問題，附此敘明。
據上論斷，應依刑事訴訟法第299 條第1 項前段，判決如主文。
本案經檢察官陳豐勳提起公訴，檢察官張弘昌、劉景仁到庭執行
職務。
中　　華　　民　　國　 110　　年　　11　　月　　29　　日
                          臺灣南投地方法院刑事第二庭    
　　　　　　　　　            審判長法　官  楊國煜
　　　　　　　　　                  法  官  劉彥宏
                  　　　　　　　　　法  官　羅子俞
以上正本證明與原本無異。 
如不服本判決應於判決送達後20日內向本院提出上訴狀，（均須
按他造當事人之數附繕本）「切勿逕送上級法院」。
告訴人或被害人如對於本判決不服者，應具備理由請求檢察官上
訴，其上訴期間之計算係以檢察官收受判決正本之日期為準。
                                    書記官 吳瓊英
中　　華　　民　　國　　110 　年　　11　　月　　30　　日
附錄本案論罪科刑法條：
森林法第52條第1項（修正前）
﹝1﹞犯第五十條第一項之罪而有下列情形之一者，處一年以上  
七年以下有期徒刑，併科贓額五倍以上十倍以下罰金：
　　一、於保安林犯之。
　　二、依機關之委託或其他契約，有保護森林義務之人犯之。
　　三、於行使林產物採取權時犯之。
　　四、結夥二人以上或僱使他人犯之。
　　五、以贓物為原料，製造木炭、松節油、其他物品或培植菇
        類。
　　六、為搬運贓物，使用牲口、船舶、車輛，或有搬運造材之
        設備。
　　七、掘採、毀壞、燒燬或隱蔽根株，以圖罪跡之湮滅。
　　八、以贓物燃料，使用於礦物之採取，精製石灰、磚、瓦或
        其他物品之製造。

附表一：（扣案木頭）
編號 物品名稱 數量 重量（濕重） 總材積 1 紅檜樹瘤（編號1） 1塊 32.46公斤 0.03立方公尺 2 紅檜樹瘤（編號2） 1塊 14.05公斤 0.01立方公尺 3 紅檜樹瘤（編號3） 1塊 13.77公斤 0.01立方公尺 4 紅檜樹瘤（編號4） 1塊 22.81公斤 0.02立方公尺 5 紅檜樹瘤（編號5） 1塊 6.81公斤 0.01立方公尺 6 紅檜樹瘤（編號6） 1塊 4.21公斤 0.004立方公尺 7 紅檜樹瘤（編號7） 1塊 15.10公斤 0.01立方公尺 8 紅檜樹瘤（編號8） 1塊 2.37公斤 0.002立方公尺 9 紅檜樹瘤（編號9） 1塊 0.70公斤 0.001立方公尺 10 紅檜樹瘤（編號10） 1塊 5.19公斤 0.005立方公尺 11 紅檜樹瘤（編號11） 1塊 1.94公斤 0.002立方公尺 12 紅檜樹瘤（編號12） 1塊 0.87公斤 0.001立方公尺 13 紅檜樹瘤（編號13） 1塊 1.29公斤 0.001立方公尺 14 紅檜樹瘤（編號14） 1塊 0.30公斤 0.0003立方公尺 15 紅檜樹瘤（編號15） 1塊 0.56公斤 0.001立方公尺 16 紅檜樹瘤（編號16） 1塊 0.28公斤 0.0003立方公尺 17 紅檜樹瘤（編號17） 1塊 0.001公斤 0.000001立方公尺 18 紅檜樹瘤（編號18） 1塊 0.61公斤 0.001立方公尺 19 紅檜樹瘤（編號19） 1塊 0.65公斤 0.001立方公尺 20 紅檜樹瘤（編號20） 1塊 0.39公斤 0.0004立方公尺 

附表二：（扣案工具及其他物品）
編號 物品名稱 數量 所有人 1 白色IPHONE 8PLUS手機（IMEI：000000000000000 ；內含SIM卡1張） 1支 乙○○ ○○○ ○        （譯名：阮長河） 2 黑色OPPO手機（IMEI：000000000000000、000000000000000；內含SIM卡2張） 1支 丙○ ○○ ○○        （譯名：陳克旺） 3 白色IPHONE 6PLUS手機（IMEI：000000000000000 ；內含SIM卡1張） 1支 甲 ○ ○○○      （譯名：黎文楊） 4 頭燈1個 1個 丙○ ○○ ○○        （譯名：陳克旺） 5 頭燈1個 1個 甲 ○ ○○○      （譯名：黎文楊） 6 頭燈1個 1個 PHUNC VAN SIEU （譯名：馮文超） 7 隨身腰包（紫色，內含木屑） 1個 丙○ ○○ ○○        （譯名：陳克旺） 8 隨身腰包（灰色，內含木屑） 1個 甲 ○ ○○○      （譯名：黎文楊） 9 隨身腰包（黑色，內含木屑） 1個 PHUNC VAN SIEU （譯名：馮文超） 10 車牌號碼0000-00 自小客車（廠牌日產；白色；車身號碼J31SS001455） 1輛 乙○○ ○○○ ○        （譯名：阮長河） 11 Kingstone 32G 記憶卡 1張 乙○○ ○○○ ○        （譯名：阮長河） 12 揹架（編號1） 1具  13 揹架（編號2） 1具 丙○ ○○ ○○        （譯名：陳克旺） 14 揹架（編號3） 1具  15 揹架（編號4） 1具  16 黑色背包 1個  17 砍刀 1個  18 頭燈 1個  19 粉金色OPPO手機（螢幕破損無法顯示，無SIM卡） 1支  20 車身號碼A0000000號黑色廂型車（懸掛車牌000-0000） 1輛  備註：編號12至19所示之物，在車牌000-0000之黑色廂型車內扣得。